臺灣橋頭地方法院刑事裁定
                                       110年度聲字第96號
聲  請  人  臺灣橋頭地方檢察署檢察官
受  刑  人  林侑威



上列聲請人因受刑人數罪併罰有二裁判以上，聲請定其應執行之
刑（110 年度執聲字第85號），本院裁定如下：
    主  文
林侑威犯如附表所示之罪，所處各如附表所示之刑，應執行有期
徒刑壹年捌月。
    理  由
一、聲請意旨略以：受刑人林侑威因犯如附表所示之罪，先後判
    決確定如附表所示之刑，應依刑法第50條、第53條及第51條
    第5 款規定，定其應執行之刑，爰依刑事訴訟法第477 條第
    1 項聲請裁定等語。
二、按裁判確定前犯數罪者，併合處罰之。但有下列情形之一者
    ，不在此限：一、得易科罰金之罪與不得易科罰金之罪。二
    、得易科罰金之罪與不得易服社會勞動之罪。三、得易服社
    會勞動之罪與不得易科罰金之罪。四、得易服社會勞動之罪
    與不得易服社會勞動之罪。前項但書情形，受刑人請求檢察
    官聲請定應執行刑者，依第五十一條規定定之；數罪併罰，
    有二裁判以上，分別宣告多數有期徒刑者，於各刑中之最長
    期以上，各刑合併之刑期以下，定其刑期，但不得逾30年，
    刑法第50條、第53條、第51條第5 款分別定有明文。又數罪
    併罰之定應執行刑，係出於刑罰經濟與責罰相當之考量，並
    非予以犯罪行為人或受刑人不當之利益，為一種特別的量刑
    過程，即對犯罪行為人或受刑人本身及所犯各罪之總檢視，
    除應考量行為人所犯數罪反應出之人格特性，並應權衡審酌
    行為人之責任與整體刑法目的及相關刑事政策，在量刑權之
    法律拘束性原則下，依刑法第51條第5 款之規定，採限制加
    重原則，以宣告各刑中之最長期為下限，各刑合併之刑期為
    上限，但最長不得逾30年，資為量刑自由裁量權之外部界限
    ，並應受法秩序理念規範之比例原則、平等原則、責罰相當
    原則等裁量權之內部抽象價值要求界限之支配，以兼顧刑罰
    衡平原則。
三、查受刑人因犯如附表所示8 罪，經判處如附表所示之刑，其
    中附表編號1 至7 所示7 罪，經本院以108 年度聲字第1374
    號裁定定應執行有期徒刑1 年3 月確定，有如附表所示之各
    該刑事判決及臺灣高等法院被告前案紀錄表各1 件在卷可稽
    ，且受刑人請求檢察官就附表編號1 至8 部分聲請定應執行
    刑，有民國109 年12月4 日受刑人聲請書1 份在卷為憑，是
    核本件聲請符合規定。而本院定其應執行刑，依前揭說明，
    不得逾越法律之外部界限，即不得重於附表編號1 至8 所示
    各罪宣告有期徒刑之總和（有期徒刑3 年1 月），亦應受內
    部界限之拘束，即不得重於附表編號1 至7 所示7 罪曾定應
    執行之有期徒刑1 年3 月，加計編號8 所示之罪之有期徒刑
    總和（有期徒刑1 年11月）。復衡酌受刑人所犯如附表所示
    各罪之犯罪型態、侵害法益及犯罪時間等總體情狀，就受刑
    人所犯如附表所示各罪，定其應執行之刑如主文所示。
四、依刑事訴訟法第477 條第1 項，裁定如主文。
中　　華　　民　　國　 110　　年　　3 　　月　　31　　日
                  刑事第二庭  法  官  郭育秀
以上正本係照原本作成。
如不服本裁定，應於送達後5 日內，向本院提出抗告狀。
中　　華　　民　　國　 110　　年　　3 　　月　　31　　日
                              書記官  張瑋庭
附表：

編號 罪名 宣告刑  犯罪日期     最後事實審        確定判決     備               註      法院、案號 判決日期 法院、案號 確定日期   1 毒品危害防制條例 有期徒刑3 月，如易科罰金，以1,000 元折算1 日 107 年4 月28日 高雄地院107 年度簡字第2227號 107 年10月8 日 同左 107 年10月31日 臺灣高雄地方檢察署107 年度執字第11310 號 編號1 至7 所示之7 罪，曾經裁定定應執行有期徒刑1年3 月 2 毒品危害防制條例 有期徒刑3 月，如易科罰金，以1,000 元折算1 日 107 年4 月7 日22時5分為警採尿時回溯120小時內某時 高雄地院107 年度簡字第3194號 107 年12月10日 同左 108 年2 月26日 臺灣高雄地方檢察署108 年度執字第2880號  3 毒品危害防制條例 有期徒3 月，如易科罰金，以1,000 元折算1 日 107 年8 月6 日 高雄地院107 年度簡字第4135號 108 年1 月24日 同左 108 年2 月26日 臺灣高雄地方檢察署108 年度執字第3759號  4 毒品危害防制條例 有期徒刑4 月，如易科罰金，以1,000 元折算1 日 107 年9 月24日 高雄地院107 年度簡字第4135號 108 年1 月24日 同左 108 年2 月26日 臺灣高雄地方檢察署108 年度執字第3759號  5 毒品危害防制條例 有期徒刑5 月，如易科罰金，以1,000 元折算1 日 107 年7 月1 日 本院108 年度簡字第1047號 108 年8 月13日 同左 108 年9 月3 日 臺灣橋頭地方檢察署108 年度執字第5572號  6 毒品危害防制條例 有期徒刑4 月，如易科罰金，以1,000 元折算1 日 107 年10月4 日、5 日某時 高雄地院108 年度簡字第1388號 108 年5 月17日 同左 108 年6 月11日 臺灣高雄地方檢察署108 年度執字第7065號  7 毒品危害防制條例 有期徒刑3 月，如易科罰金，以1,000 元折算1 日 107 年10月19日 高雄地院108 年度簡字第1388號 108 年5 月17日 同左 108 年6 月11日 臺灣高雄地方檢察署108 年度執字第7065號  8 詐欺 有期徒刑8 月 107 年7 月2 日 本院108 年度訴字第50號 109 年1 月22日 同左 109 年3 月12日 臺灣橋頭地方檢察署109 年度執字第2953號 無